臺北高等行政法院裁定
111年度交上字第184號
上  訴  人  安東華                                      
            安世華        
被 上訴 人  臺北市交通事件裁決所

代  表  人  蘇福智（所長）

上列當事人間交通裁決事件，上訴人對於中華民國111年4月20日
臺灣臺北地方法院111年度交字第4號行政訴訟判決，提起上訴，
本院裁定如下：
　　主  文
上訴駁回。
上訴審訴訟費用新臺幣750元由上訴人負擔。
　　理  由
一、按對於交通裁決事件之判決提起上訴，非以其違背法令為理
    由，不得為之，且應於上訴理由中表明原判決所違背之法令
    及其具體內容之事由，或表明依訴訟資料可認為原判決有違
    背法令之具體事實之事由，行政訴訟法第237條之9第2項準
    用第235條第2項及第236條之1規定甚明。是對於地方法院交
    通裁決事件之判決上訴，非以其違背法令，且於上訴理由中
    表明上開事由之一者，即應認為不合法而駁回之。又依同法
    第237條之9第2項準用第236條之2第3項、第243條第1項規定
    ，判決不適用法規或適用不當者，為違背法令；而判決有第
    243條第2項所列各款情形之一者，為當然違背法令。是當事
    人對於地方法院交通裁決事件之判決上訴，如依行政訴訟法
    第237條之9第2項準用第236條之2第3項、第243條第1項規定
    ，以判決有不適用法規或適用不當為理由時，其上訴狀或理
    由書應表明原判決所違背之法令及其具體內容；若係成文法
    以外之法則，應揭示該法則之旨趣，倘為司法院解釋，則為
    揭示該解釋之字號或其內容。如以行政訴訟法第237條之9第
    2項準用第236條之2第3項、第243條第2項所列各款情形為理
    由時，其上訴狀或理由書，應揭示合於該條項各款之事實。
    上訴狀或理由書如未依此項方法表明者，即難認為已對交通
    裁決事件判決之違背法令有具體的指摘，其上訴自難認為合
    法。
二、上訴人安世華駕駛上訴人安東華所有車牌號碼000-0000號自
    用小客車（下稱系爭車輛），於民國110年9月2日1時21分許
    ，行經國道1號南向117.6公里，速限時速100公里路段，經
    雷射測定行速為時速167公里，因有「速限100公里，經雷射
    測定行速為167公里，超速67公里」及「行車速度超過規定
    之最高時速60公里（處車主）」之違規事實，為內政部警政
    署國道公路警察局第二公路警察大隊（下稱舉發機關）依道
    路交通管理處罰條例（下稱道交條例）第43條第1項第2款及
    第4項規定，於110年9月14日填製國道警交字第ZBB860298號
    、第ZBB860299號舉發違反道路交通管理事件通知單逕行舉
    發車主即上訴人安東華，並移送被上訴人處理。上訴人於應
    到案日期前向被上訴人陳述意見，經被上訴人函請舉發機關
    查復後，認上訴人分別有上開違規事實，遂於110年11月30
    日作成北市裁罰字第22-ZBB860298、22-ZBB860298號違反道
    路交通管理事件裁決書（下合稱原處分），依道交條例第43
    條第1項第2款、第5項、第63條第1項第3款、第85條第1項及
    違反道路交通管理事件統一裁罰基準表等規定，裁處駕駛人
    即上訴人安世華罰鍰新臺幣（下同）8,000元，記違規點數3
    點，並應參加道路交通安全講習；依道交條例第43條第4項
    規定，裁處車主即上訴人安東華吊扣汽車牌照6個月。上訴
    人不服，提起行政訴訟，經臺灣臺北地方法院（下稱原審）
    111年4月20日臺灣臺北地方法院111年度交字第4號行政訴訟
    判決駁回其訴（下稱原判決）。上訴人不服，提起本件上訴
    ，並聲明：原判決廢棄；原處分撤銷。
三、上訴人對原判決上訴，主張略以：警方未依儀器安裝作業流
    程將測速儀置於專用三腳架，而係置於分隔島路肩之紐澤西
    護欄上方，且刻意放置於里程牌後方，又未擺放或開啟燈光
    或安全警示，使用路人無法察覺，亦無法排除震動或強風影
    響所造成之測速誤差。況且，本件違規採證照片非常模糊，
    警方又未能提供佐證之影片，原判決適用法規應有不當等語
    。
四、經核上訴人之上訴理由，雖以原判決違背法令為由，惟原判
    決就此已論明：㈠系爭車輛於前揭時間行經國道1號南向117.
    6公里處，「警52」標誌設置於同向116.9公里處，經舉發機
    關員警以經財團法人臺灣商品檢測驗證中心檢驗合格之雷射
    測速儀測得其行駛時速167公里，而該處速限為時速100公里
    等情，有財團法人臺灣商品檢測驗證中心雷射測速儀檢定合
    格證書、「警52」標誌設置照片及測速照片可佐（原審卷第
    87-91頁），可徵當時系爭車輛之時速高達167公里，超過規
    定之最高時速67公里，上訴人安世華駕駛系爭車輛確有行車
    速度，超過規定之最高時速逾60公里至80公里以內之違規行
    為無訛，而上訴人安東華為系爭車輛車主（原審卷第137頁
    ），自應吊扣其系爭車輛牌照6個月，是被上訴人據此作成
    原處分，洵屬有據。㈡上訴人雖主張測速照相機僅放置於紐
    澤西護欄上方，未按規定放置於專用三腳架，放置後人員即
    不在現場，亦未放安全警告燈號等語。惟依舉發機關110年1
    0月12日國道警二交字第1102706073號函（原審卷第81-82頁
    ），可知本案舉發機關員警係使用移動式測速照相儀（器號
    ：TC006220），該儀器測速拍攝時，以雷射光束瞄準同時於
    車道行駛車輛中之單一目標車進行偵測，不受其他車道上行
    駛中之車輛干擾及當時道路車流量之影響，以違規相片圖紅
    白「十」字中心點為測速車，該儀器並經財團法人臺灣商品
    檢測驗證中心檢驗合格（原審卷第89頁），員警以該雷射測
    速儀測定之時速，應堪採信。又觀諸「警52」標誌照片（原
    審卷第91頁），「警52」標誌清晰明顯，設置位置與高度亦
    屬適中，路旁設置之水泥護欄並未阻擋駕駛人之視線，且符
    合道交條例第7條之2第3項於高速公路應於300公尺至1,000
    公尺明顯標示之規定，足認上開速限標誌及「警52」標誌設
    置，不論形式或實質上，應已足促請駕駛人應注意依速限行
    駛不得違規行駛，以維護行車安全，上訴人安世華駕車自應
    遵守速限規定。況行車速度應依標誌或標線之規定，上訴人
    安世華領有駕駛執照（原審卷第139頁），本應注意並遵守
    道路速限之規定，以保障道路交通安全，而當時上訴人安世
    華駕車時速高達167公里，已遠超過高速公路最高速限，對
    於其他道路使用者人車安全已造成嚴重之風險。是上訴人上
    開主張，難以採信，其訴請撤銷原處分，為無理由等理由甚
    詳。上訴理由無非重述上訴人在原審提出而為原審所不採之
    主張，並就原審取捨證據、認定事實之職權行使，指摘其為
    不當，並就原審已論斷者，泛言論斷違法，而非具體表明合
    於不適用法規、適用法規不當、或行政訴訟法第243條第2項
    所列各款之情形，難認對原判決之如何違背法令已有具體之
    指摘。依首開規定及說明，應認其上訴為不合法，予以駁回
    。
五、末按交通裁決事件之上訴，行政法院為訴訟費用之裁判時，
    應確定其費用額，此觀行政訴訟法第237條之9第2項準用第2
    37條之8第1項規定即明。本件上訴人對於交通裁決事件之上
    訴，既經駁回，則上訴審訴訟費用750元（上訴裁判費）自
    應由上訴人負擔，故併予確定如主文第2項所示。
六、據上論結，本件上訴為不合法，依行政訴訟法第237條之9第
    2項、第236條之2第3項、第249條第1項前段、第237條之8第
    1項、第104條、民事訴訟法第95條、第78條，裁定如主文。
中　　華　　民　　國　　111　 年　　7　  月　　 12　 日
                    臺北高等行政法院第一庭
                              審判長法  官　許瑞助 
                                    法  官　林家賢 
                                    法  官　孫萍萍
上為正本係照原本作成。
不得抗告。
中　　華　　民　　國　　111　 年　　7　  月　　 12　 日
                                    書記官  李虹儒